【裁判字號】    97,聲,22
【裁判日期】    970130
【裁判案由】    返還提存物
【裁判全文】
臺灣士林地方法院民事裁定                97年度聲字第22號
聲  請  人  乙○○
聲  請  人  丙○○
                      共同送達代收人  陳雲惠律師
相  對  人  甲○○○○○○○○.
                        h M.
                        a, .
聲請人聲請返還擔保金事件，本院裁定如下：
    主  文
臺灣臺北地方法院九十六年度存字第一六五八號提存事件，聲請
人乙○○所提存之擔保金即華南商業銀行無記名可轉讓定期存單
，面額共新臺幣拾萬元及現金新臺幣伍萬元准予返還。
臺灣臺北地方法院九十六年度存字第一六五九號提存事件，聲請
人丙○○所提存之擔保金即華南商業銀行無記名可轉讓定期存單
，面額共計新臺幣柒拾萬元，准予返還。
    理  由
一、按訴訟終結後，法院依供擔保人之聲請，通知受擔保利益人
    於一定期間內行使權利並向法院為行使權利之證明而未證明
    者，法院應依供擔保人之聲請，以裁定命返還其提存物，民
    事訴訟法第104 條第1 項第3 款後段定有明文。另依同法第
    106 條，前開規定於其他依法令供訴訟上之擔保者準用之。
二、本件聲請意旨略以：聲請人與相對人間請求損害賠償事件，
    聲請人前遵本院96年度裁全字第946 號民事裁定，為擔保假
    扣押，分別提供擔保：聲請人乙○○曾提供華南商業銀行無
    記名可轉讓定期存單，面額新臺幣（下同）10萬元3 張，及
    現金5 萬元，共計35萬元為擔保，並以臺灣臺北地方法院96
    年度存字第1658號提存事件提存在案；聲請人丙○○曾提供
    華南商業銀行無記名可轉讓定期存單，面額50萬元1 張及面
    額10萬元2 張，合計70萬元為擔保，並以臺灣臺北地方法院
    96年度存字第1659號提存事件提存在案。茲因聲請人已撤回
    假扣押強制執行程序及原假扣押裁定已逾30日而不得再為聲
    請執行，該事件業經終結，並聲請本院通知相對人行使權利
    而未行使，為此依民事訴訟法第104 條第1 項第3 款規定，
    聲請裁定准許返還擔保金。
三、聲請人主張上開事實，經本院依職權調取本院96年度裁全字
    第946 號假扣押卷、96年度執全字第1056假扣押執行、96年
    度聲字第1124號行使權利卷、臺灣臺北地方法院96年度存字
    第1658號提存卷、96年度存字第1659號提存卷查明屬實，且
    本院依聲請人之聲請，通知受擔保利益人即相對人於收受通
    知後20日內行使權利並向法院為行使權利之證明。惟相對人
    迄未提出已行使權利之證明，已逾20日期間，從而聲請人聲
    請還提存物，自無不合，應予准許。
四、爰裁定如主文。
中    華    民    國    97    年    1     月    30    日
                  民事第一庭  法  官  陳靜芬
以上正本係照原本作成。
如不服本裁定應於送達後10日內向本院提出抗告狀，並繳納抗告
費新臺幣1,000元。
中    華    民    國    97    年    1     月    30    日
                              書記官  阮弘毅


司法院資訊處製作；財團法人民間司法改革基金會備份。
